臺灣板橋地方法院刑事判決　　　　　　　 96年度易字第109號
公　訴　人　臺灣板橋地方法院檢察署檢察官
被　　　告　丙○○
上列被告因竊盜案件，經檢察官提起公訴（95年度偵字第24320
號），本院判決如下：
    主  文
丙○○毀越安全設備竊盜，累犯，處有期徒刑拾月。
    事  實
一、丙○○前因犯竊盜、脫逃、偽造文書、贓物及違反槍砲彈藥
    刀械管制條例案件，經台灣苗栗地方法院及台灣桃園地方法
    院分別於民國89年12月18日、90年3 月13日及90年6 月15日
    以89年易字第339 號、90年度易字第86號及89年度訴字第14
    68號判處有期徒刑1 年2 月、8 月、5 月、4 月及3 月，案
    件分別確定後，並經台灣高等法院台中分院以91年度聲字第
    446 號裁定應執行有期徒刑2 年5 月確定，甫於94年5 月22
    日縮刑期滿執行完畢。詎不思悔改，復於95年5 月9 日上午
    6 時至晚間9 時30分間之某時許，前往位在臺北縣永和市○
    ○路179 巷40號4 樓乙○○之住宅，以不明之工具劃破該住
    宅紗窗後，踰越安全設備之落地窗戶，侵入上開住宅內，竊
    取乙○○所有之現金新臺幣2000元得手後離去（侵入住宅部
    分，未據告訴），嗣經乙○○返家後，發覺失竊並報警處理
    ，經警在主臥室抽屜內採得指紋乙枚，送請內政部警政署刑
    事警察局進行比對後，與該局指紋室檔存丙○○指紋卡之左
    拇指指紋相符，始查知上情。
二、案經臺北縣政府警察局永和分局報請臺灣板橋地方法院檢察
    署檢察官偵查起訴。
    理  由
一、關於證據能力之說明：
  (一)證人即被害人乙○○於警詢筆錄時所言是否具證據能力，查
    前述警詢筆錄係由該管司法警察之公務員，本於刑事訴訟法
    所賦偵查犯罪職權而為調查並製作者，又遍查全卷，並無何
    影響證人乙○○自由意願而違背其意思陳述之情事，足認無
    顯不可信之特別情況存在，是依前揭說明，本院認為證人於
    警詢時所為之指訴，自得為證據。
  (三)內政部警政署刑事警察局95年6 月19日刑紋字第0950087395
    號指紋鑑驗書一份與現場照片部分：所謂「傳聞證據」之定
    義係指「審判外」所為之「陳述或所發生之敘述性動作」，
    而提出於法庭用來證明該敘述事項之真實性之證據，其中「
    敘述性動作」乃指使人可得而知其意涵之動作，即所謂之「
    供述證據」。基本上，證據係在公判庭上經過調查程序後方
    得以被採用；因此，以公判庭為基準以考量證據之性質時，
    「傳聞證據」自屬以公判庭外之供述為內容之證據。然「傳
    聞證據」即「供述證據」，係透過人之意思活動予以傳達，
    即供述者對於有關體驗之事實，經由知覺、記憶、表現、敘
    述或敘述性動作等過程予以傳達；此與「非供述證據」（「
    非傳聞證據」），即非透過人之意思活動予以傳達之證據，
    如物證、書證等之不同，在於人之傳達、保存之正確度無法
    與物證、書證相比。因照相係屬機械性記錄特徵，也就是認
    識對象的是照相鏡頭，透過鏡頭形成的畫面映寫入膠卷或磁
    區，然後還原於照相紙上，故照相中不含有人的供述要素，
    再現實情形與作為傳達結果的照相，在內容上的一致性是透
    過機械的正確性來加以保障的，在照相中，並不存在人對現
    實情形的知覺、記憶，在表現時經常可能發生的錯誤（如知
    覺的不準確、記憶隨時間推移而發生的變化），故照相係當
    然之非供述證據。易言之，上開指紋鑑驗書與現場照片部分
    ，乃到場處理之調查人員，依機械之方式所留存之現場物品
    及影像，俱為該管司法警察於其職務上所製作，並非供述證
    據，無傳聞法則適用，且對被告是否有竊盜之待證事實，具
    有相當之關聯性，而具有證據能力。
二、訊據被告丙○○矢口否認上開竊盜犯行，辯稱：我沒有去人
    家家裡偷東西，我不知道為何查獲我的指紋云云。惟查，上
    開被害人乙○○位在臺北縣永和市○○路179 巷40號4 樓之
    住宅，遭人以不明之工具劃破該住宅紗窗後，踰越安全設備
    之落地窗戶，侵入上開住宅內，竊取乙○○所有之現金新臺
    幣2000元得手後離去之事實，業據被害人乙○○於警詢及本
    院審理時證述在卷被害人乙○○家中現場照片12張在卷可稽
    。嗣經乙○○返家後，發覺失竊並報警處理，經警在主臥室
    抽屜上採得指紋乙枚，送請內政部警政署刑事警察局進行比
    對後，與該局指紋室檔存丙○○指紋卡之左拇指指紋相符一
    節，亦據證人即現場採集指紋之鑑識人員甲○○到庭證述在
    卷（見本院96年3 月29日審理筆錄），且有內政部警政署刑
    事警察局95年6 月19日刑紋字第0950087395 號 指紋鑑驗書
    一份附卷足憑，足認被告確實曾到過現場行竊，是其上開所
    辯，顯係卸責之詞，不足採信。又證人蕭德連於本院審理時
    ，到庭證稱：（問：你是否記得95年5 月9 日丙○○是否有
    上工？）記不起來，臨時工都沒有寫資料，錢領了單子就丟
    掉等語（見同上筆錄），是證人蕭德連所證，亦不足以證明
    被告當天確實未到過現場。綜上查證，本件事證已甚明確，
    被告犯行堪以認定。
三、核被告所為，係犯刑法第321 條第1 項第2 款之加重竊盜罪
    。公訴人雖另認被告係以攜帶之小刀，劃破該紗窗而逾越窗
    戶，然查，此部份既無小刀扣案，亦無被告坦承其係以小刀
    為工具之自白，當係現場鑑識人員之推論，尚屬無積極證據
    足以證明，被告曾攜帶客觀上具有危險性之兇器小刀。又查
    ，被告行為後，刑法部分條文業於94年2 月2 日經總統以華
    總一義字第09400014901 號令修正公布，並自95年7 月1 日
    起生效施行（下稱現行刑法）；復參酌最高法院95年5 月23
    日第8 次刑事庭會議決議意旨，現行刑法第2 條第1 項之規
    定，係規範行為後法律變更所生新舊法律比較適用之準據法
    ，於現行刑法施行後，應適用現行刑法第2 條第1 項之規定
    ，為「從舊從輕」之比較；又比較時應就罪刑有關之共犯、
    未遂犯、想像競合犯、牽連犯、連續犯、結合犯，以及累犯
    加重、自首減輕暨其他法定加減原因（如身分加減）與加減
    例等一切情形，綜其全部罪刑之結果而為比較。再查，被告
    丙○○前因犯竊盜、脫逃、偽造文書、贓物及違反槍砲彈藥
    刀械管制條例案件，經台灣苗栗地方法院及台灣桃園地方法
    院分別於民國89年12月18日、90年3 月13日及90年6 月15
    日以89年易字第339 號、90年度易字第86號及89年度訴字第
    14 68 號判處有期徒刑1 年2 月、8 月、5 月、4 月及3 月
    ，案件分別確定後，並經台灣高等法院台中分院以91年度聲
    字第446 號裁定應執行有期徒刑2 年5 月確定，甫於94年5
    月22日縮刑期滿執行完畢。有臺灣高等法院被告前案紀錄表
    一份附卷可稽，其於5 年內再故意犯本案有期徒刑以上之罪
    ，無論依修正前、後刑法第47條規定，均應構成累犯，並加
    重本刑至2 分之1 ，是對被告而言，二者適用結果並無不同
    。自應依修正前刑法第47條之規定加重其刑。爰審酌被告犯
    罪之動機、目的、手段、所生危害、犯罪後態度等一切情狀
    ，處如主文所示之刑，以資懲儆。
據上論斷，應依刑事訴訟法第299 條第1 項前段，刑法第2 條第
1 項前段、第321 條第1 項第2 款、修正前第47條，判決如主文
。
本案經檢察官張瑞娟到庭執行職務。
中　　華　　民　　國　　96　　年　　4 　　月　　12　　日
                  刑事第七庭  審判長法　官   胡堅勤
                                    法  官   李君豪
                                    法  官   王瑜玲
以上正本證明與原本無異
如不服本判決應於送達後10日內向本院提出上訴狀
                                書記官　梁宜庭
中　　華　　民　　國　　96　　年　　4　　月　　12 　日
附錄本案論罪科刑法條全文：
 中華民國刑法第321條
 （加重竊盜罪）
 犯竊盜罪而有左列情形之一者，處 6 月以上、 5 年以下有期徒
 刑：
 一  於夜間侵入住宅或有人居住之建築物、船艦或隱匿其內而犯
     之者。
 二  毀越門扇、牆垣或其他安全設備而犯之者。
 三  攜帶兇器而犯之者。
 四  結夥三人以上而犯之者。
 五  乘火災、水災或其他災害之際而犯之者。
 六  在車站或埠頭而犯之者。
 前項之未遂犯罰之。
